臺灣臺北地方法院小額民事判決
111年度北小字第957號
原      告  明台產物保險股份有限公司

法定代理人  長瀬耕一
訴訟代理人  郁睿清  
            童政宏  
被      告  陳盈州  
上列當事人間請求侵權行為損害賠償事件，本院於民國111年4月
25日言詞辯論終結，判決如下：
    主　　　文
被告應給付原告新臺幣38,873元，及自民國111年1月8日起至清
償日止，按年息百分之5計算之利息。
原告其餘之訴駁回。
訴訟費用新臺幣1,000元，由被告負擔其中新臺幣470元，餘由原
告負擔。
本判決第一項得假執行。被告如以新臺幣38,873元為原告預供擔
保後，得免為假執行。
    理由要領
一、原告主張被告於民國109年3月18日13時25分許，駕駛車牌00
    00-00號自小客車，行經臺北市松山區北寧路與南京東路4段
    交岔路口，因未注意車前狀況並保持安全距離，與原告承保
    、訴外人怡慶貿易有限公司所有、訴外人王茂松駕駛之車牌
    000-0000號自小客車（下稱系爭車輛）發生碰撞，致系爭車
    輛受損。經送廠修復，支出必要修復費用新臺幣（下同）82
    ,626元，其中零件51,400元、烤漆22,776元、工資8,450元
    ，原告已依約賠付被保險人，並依保險法第53條第1項規定
    取得代位求償權等情，業據原告提出汽車保險單、車損照片
    、道路交通事故當事人登記聯單、現場圖、汽車險理賠申請
    書等件影本為證（卷第15-23、33-39頁），並經本院依職權
    調取本件事故相關資料查閱屬實（卷第45-57頁）。被告則
    以對於過失責任無意見，但原告保戶修車前未與伊聯絡協調
    ，修車金額過高等語置辯，惟查：
　㈠按不法毀損他人之物者，被害人得請求賠償其物因毀損所減
    少之價額，民法第196條亦有明定。又依民法第196條請求賠
    償物被毀損所減少之價額，得以修復費用為估定之標準，但
    以必要者為限（例如︰修理材料以新品換舊品，應予折舊）
    ，有最高法院77年度第9次民事庭會議決議可資參照。查原
    告承保之系爭車輛因本件車禍支出修理費用82,626元，其中
    零件51,400元、烤漆22,776元、工資8,450元，有國都汽車
    股份有限公司濱江服務廠出具之估價單與統一發票在卷可稽
    （卷第25-27、31頁）。系爭車輛之修理，既以新零件更換
    被毀損之舊零件，自應將折舊予以扣除。系爭車輛於105年1
    月出廠，至109年3月18日事故發生止，已出廠4年2月，有系
    爭車輛行車執照為證（卷第13頁），按行政院所頒佈之固定
    資產耐用年數表及固定資產折舊率表規定非運輸業用小客車
    之耐用年數為5年，依定率遞減法每年折舊369/1000，系爭
    車輛之修復費用其中零件部分扣除如附表所示折舊金額後為
    7,647元，再加計工資等費用合計38,873元，屬必要之修理
    費用，原告就此部分之請求，應予准許。至被告辯稱修理費
    用過高云云，未能舉證以實其說，尚難採信。
　㈡綜上所述，原告依侵權行為損害賠償之法律關係，請求被告
    給付38,873元，及自起訴狀繕本送達翌日即111年1月8日（
    卷第63頁）起至清償日止，按年息5%計算之利息，為有理由
    ，應予准許。逾此範圍之請求為無理由，應予駁回。並依職
    權宣告原告勝訴部分得假執行，及被告得供擔保免為假執行
    。
二、本件事證已臻明確，兩造其餘攻擊防禦方法，於本判決結果
    不生影響，爰不一一論述，併此敘明。
三、訴訟費用負擔之依據：民事訴訟法第79條。本件訴訟費用額
    ，依後附計算書確定如主文所示金額。
中　　華　　民　　國　　111 　年　　5 　　月　　9 　　日
　　　　　　　　　臺灣臺北地方法院臺北簡易庭
　　　　　　　　　　　　　　　法　官　蔡玉雪
以上正本證明與原本無異。
如不服本判決，須以違背法令為理由，於判決送達後20日內向本
庭提出上訴狀（應按他造當事人之人數附繕本）；如委任律師提
起上訴者，應一併繳納上訴審裁判費。
中　　華　　民　　國　　111 　年　　5 　　月　　9 　　日
　　　　　　　　　　　　　　　書記官　陳黎諭
計   算   書：
項　　　　目 金額（新臺幣） 備　　註 第一審裁判費 1,000元 原告部分勝訴，故訴訟費用中470元由被告負擔，其餘530元由原告負擔。 合　　　　計 1,000元  
附表（零件折舊計算式，元以下四捨五入）：
第一年折舊：51,400×0.369＝18,967元；
第二年折舊：（51,400－18,967）×0.369＝11,968元；
第三年折舊：（51,400－18,967－11,968）×0.369＝7,552元；
第四年折舊：（51,400－18,967－11,968－7,552）×0.369＝
　　　　　　4,765元；
第五年折舊：（51,400－18,967－11,968－7,552－4,765）×
　　　　　　0.369×2/12＝501；
折舊後殘值：51,400－18,967－11,968－7,552－4,765－501＝
　　　　　　7,647元。
附錄：
一、民事訴訟法第436條之24第2項：
　　對於小額程序之第一審裁判上訴或抗告，非以其違背法令為
    理由，不得為之。
二、民事訴訟法第436條之25：
　　上訴狀內應記載上訴理由，表明下列各款事項：
    ㈠原判決所違背之法令及其具體內容。
    ㈡依訴訟資料可認為原判決有違背法令之具體事實。